臺灣高等法院刑事裁定                 100年度抗字第1041號
抗  告  人
即  被  告  吳博元
選任辯護人  謝清昕律師
上列抗告人因違反槍砲彈藥刀械管制條例等案件，不服臺灣桃園
地方法院中華民國97年8月19日所為延長羈押裁定，提起抗告，
本院裁定如下：
    主  文
抗告駁回。
    理  由
一、抗告人即被告吳博元（下稱抗告人）因違反槍砲彈藥刀械管
    制條例等案件，前經原審認為有刑事訴訟法第101條第1項第
    2 款、第3款之情形，裁定羈押在案；嗣於民國100年8月16
    日裁定自100年8月24日起延長羈押2月，合先敘明。
二、本件抗告意旨略以：本件強到案之下手行搶之主嫌黃俊博日
    前已到案，到按後並未將其羈押亦未命具保、責付之強制處
    分，而依公訴人公訴意旨稱抗告人僅涉嫌出借黃俊博犯案之
    槍枝，涉案程度及危害性顯較低，應更無繼續羈押之必要。
    原審以辯護人聲請傳喚證人，事實猶待釐清，而逕認「有事
    實」足認有勾串共犯或證人之虞，尚嫌速斷，是原審裁定有
    違誤之處，請准以停止羈押云云。
三、經查：
（一）按羈押被告之目的，在於確保訴訟程序之進行、證據之存
      在及真實、及刑罰（保安處分）之執行，被告有無羈押之
      必要，原審法院自得就具體個案情節予以斟酌決定，如就
      客觀情事觀察，法院許可羈押之裁定在目的與手段間之衡
      量並無明顯違反比例原則情形，即無違法或不當可言。且
      刑事訴訟法第101條以下對羈押另定有相關之審核要件，
      與法院實體審判尚屬有間，而不以嚴格證明為必要，亦難
      謂與人權保護有所衝突。是以被告所涉犯罪事實既尚在調
      查中，於本案情節未臻明瞭前，認有保全將來之追訴、審
      判程序進行之必要，因認有羈押之必要性。刑事被告經訊
      問後，認為犯罪嫌疑重大，有羈押之必要時，得為羈押，
      為刑事訴訟法第101條所明定。而所謂必要與否，自應按
      照訴訟進行程度，及其他一切情事，由法院斟酌認定（最
      高法院46年台抗字第6號判例意旨參照）。
（二）查抗告人於警詢、偵查中就製造、出借槍、砲部分之犯行
      坦承之（見3524號偵查卷吳博元100年1月25日調查筆錄第
      2、3頁、100年1月26日調查筆錄第1、2頁、100年1月26日
      訊問筆錄第2、3頁），並於抗告人上開住所搜索，扣得抗
      告人所有之改造手槍1把、改造子彈7顆、通槍調及保養工
      具1組、火藥、擦槍油、sony ericsson手機1支、電鑽1
      把等（見3524號偵查卷吳博元100年1月25日調查筆錄第1
      至2頁），顯見抗告人犯罪嫌疑重大。又抗告人於原審羈
      押訊問、準備程序中，僅坦承持有槍、彈，否認有何製造
      槍、彈犯行，惟關於此，抗告人之供述顯係前後矛盾、不
      一致，且尚有共犯、證人待詰問，有勾串證人之虞，而本
      案抗告人成所涉犯之槍砲彈藥刀械管制條例第8條第1項罪
      嫌，為最輕本刑5年以上有期徒刑之罪，況本案之犯罪細
      節及犯罪事實之全貌亦尚非全部明朗，若非將抗告人予以
      羈押，顯難冀求日後追訴、審判進行之順利，且為維護社
      會法益、國家法益之公共利益，原審裁定抗告人應予羈押
      ，於法尚無違誤。
四、綜上所述，抗告意旨所陳各節，於法尚非可採。抗告意旨猶
    執陳詞，任意指摘原裁定不當，求為撤銷改判，為無理由，
    應予駁回。
據上論結，應依刑事訴訟法第412條，裁定如主文。
中    華    民    國   100    年    9     月    30    日
                  刑事第十八庭審判長法  官  吳鴻章
                                    法  官  汪梅芬
                                    法  官  林銓正
以上正本證明與原本無異。
不得再抗告。
                                    書記官  張淨卿
中    華    民    國   100    年    10    月    4     日